【裁判字號】    95,易,404
【裁判日期】    951012
【裁判案由】    毒品危害防制條例
【裁判全文】
臺灣桃園地方法院刑事判決               95年度易字第404號
公  訴  人  台灣桃園地方法院檢察署檢察官
被      告  甲○○
                    （服役單位：海岸巡防署北部地區巡防局
                      岸巡第二三大隊）
上列被告因違反毒品危害防制條例案件，經檢察官聲請以簡易判
決處刑（95年度偵字第675 號），本院認不宜逕以簡易判決處刑
，爰改依通常程序審理，茲判決如下：
    主  文
甲○○無罪。
    理  由
一、聲請簡易判決處刑意旨略以：被告甲○○明知ＭＤＡ係第二
    級毒品，不得非法持有，竟於民國九十四年五月二十八日上
    午某時許，在桃園縣桃園市○○路六十號四樓之三「爵士藍
    調舞廳」內，持有第二級毒品ＭＤＡ二十一顆，嗣於同日上
    午八時許，在上開舞廳內為警查獲，因認被告甲○○涉犯毒
    品危害防制條例第十一條第二項之持有第二級毒品罪嫌等語
    。
二、按犯罪事實應依證據認定之，無證據不得推定其犯罪事實；
    不能證明被告犯罪者，應諭知無罪之判決，刑事訴訟法第一
    百五十四條第二項、第三百零一條第一項分別定有明文。又
    事實之認定，應憑證據，如未能發現相當證據，或證據不足
    以證明，自不能以推測或擬制之方法，為裁判基礎；且認定
    犯罪事實所憑之證據，雖不以直接證據為限，間接證據亦包
    括在內，然而無論直接證據或間接證據，其為訴訟上之證明
    ，須於通常一般之人均不致有所懷疑，而得確信其為真實之
    程度者，始得據為有罪之認定，倘其證明尚未達到此一程度
    ，而有合理之懷疑存在而無從使事實審法院得有罪之確信時
    ，即應由法院為諭知被告無罪之判決，有最高法院四十年台
    上字第八六號判例、七十六年台上字第四九八六號判例可資
    參照。次按刑事訴訟法第一百六十一條第一項規定：檢察官
    就被告犯罪事實，應負舉證責任，並指出證明之方法。因此
    ，檢察官對於起訴之犯罪事實，應負提出證據及說服之實質
    舉證責任。倘其所提出之證據，不足為被告有罪之積極證明
    ，或其闡明之證明方法，無從說服法官以形成被告有罪之心
    證，基於無罪推定之原則，自應為被告無罪判決之諭知，更
    有最高法院九十二年台上字第一二八號判例意旨足參。
三、本件公訴人認被告甲○○涉犯持有第二級毒品ＭＤＡ之犯行
    ，無非係以被告於警詢之供述、扣案之二十一顆ＭＤＡ及行
    政院衛生署管制藥品管理局管檢字第０九四０００六七二八
    號檢驗成績書其主要論據。然訊據被告堅詞否認有何持有毒
    品之行為，並辯稱：伊於九十四年五月二十八日凌晨有與友
    人至爵士藍調舞廳跳舞，當日凌晨二時三十分許警察臨檢，
    要其蹲下，其才被趕到到圓桌附近，在此之前其在舞池後面
    休息，距離圓桌有二十步或三十步的距離，後來警方在圓桌
    附近撿到四包毒品（共有二十瓶凱它命及二十一顆搖頭丸）
    ，但並非其所有，也不知道是何人所有等語。經查：
    (一)警方於九十四年五月二十八日凌晨二時三十分許，前往位
      於桃園縣桃園市○○路六十號四樓之三爵士藍調舞廳臨檢
      ，並於被告甲○○臨檢時站立位置附近發現四包毒品，內
      有二十一顆土色圓型錠、二十瓶內裝有白色結晶之塑膠瓶
      ，且上開土色圓型錠、白色結晶物經送請鑑定結果，二十
      一顆土色圓型錠均含有ＭＤＡ成分，而白色晶狀物則有愷
      他命成分乙節，為被告所不否認，並有桃園縣政府警察局
      桃園分局刑事案件移送書、扣押物品清單及行政院衛生署
      管制藥品管理局管檢字第０九四０００六七二八號檢驗成
      績書在卷可稽，此部分事實應堪採信。
    (二)然被告辯稱：扣案之毒品雖係在其站立位置附近查獲，然
      當時旁邊有很多人，不知係何人丟棄等情，業據證人李華
      相、廖健良（原名廖偉智）於警詢、本院訊問時證述甚詳
      ，甚且證人廖健良於本院訊問時明確證稱：警察臨檢時，
      伊是在舞池後面站著，因伊證件放在置物箱，警察就帶伊
      去置物箱拿證件，回來時警察就說桌子下方有一包東西，
      周圍都沒有人承認，就通通被帶回警局；伊去拿證件之前
      跟拿回來之後，完全不是同批人站在桌子周圍等語（見本
      院九十五年三月二十二日訊問筆錄），核與被告甲○○所
      辯大致相符，而上開舞廳為公共場所，於警方到場臨檢時
      ，仍處於對外營業開放之狀態，尚有員工及顧客多人（如
      李華相、廖健良）在場，顯非為被告所有或專用之場所，
      ，扣案之毒品係警方自地上扣獲，非自被告身上或隨身行
      李起獲，業如前述，復無證據證明係被告攜入舞廳內，自
      難僅憑被告於警方臨檢時被迫移動到該處之單純客觀事實
      ，即遽認上開毒品為其所持有，是被告上開所辯，應可採
      信。
    (三)綜上所述，本件公訴人所舉事證及本院依卷證資料調查證
      據之結果，尚不足以證明上開扣案之第二級毒品ＭＤＡ共
      二十一顆確為被告甲○○所持有，此外，復查無其他積極
      證據足認被告有公訴人所指之持有毒品犯行，不能證明被
      告犯罪，揆諸前述規定及說明，依法自應為被告無罪之諭
      知。
四、末按檢察官聲請以簡易判決處刑之案件，經法院認為有第四
    百五十一條之一第四項但書之情形者，應適用通常程序審理
    ，刑事訴訟法第四百五十二條定有明文。本件檢察官原聲請
    簡易判決處刑，經本院認有刑事訴訟法第四百五十一條之一
    第四項但書不宜簡易判決處刑之情事，改依通常程序審理。
據上論斷，應依刑事訴訟法第四百五十二條、第三百零一條第一
項，判決如主文。
本案經檢察官郝中興到庭執行職務。
中    華    民    國    95    年    10    月    12    日
                  台灣桃園地方法院刑事第十一庭
                      審判長法  官  蔡榮澤
                            法  官  蕭世昌
                            法  官  何俏美
以上正本證明與原本無異。
如不服本判決，應於送達後10日內，向本院提出上訴狀。
                            書記官  陳淑瓊
中    華    民    國    95    年    10    月    20    日


司法院資訊處製作；財團法人民間司法改革基金會備份。
